臺灣高等法院刑事裁定
110年度聲字第1980號
聲  請  人  臺灣高等檢察署檢察官
受  刑  人  蕭亦泰



上列聲請人因受刑人數罪併罰有二裁判以上，聲請定其應執行之
刑（聲請案號：臺灣高等檢察署110年度執聲字第909號），本院
裁定如下：
    主  文
蕭亦泰因犯如附表所示各罪所處之刑，有期徒刑部分應執行參年
貳月。
    理  由
一、聲請意旨略以：受刑人蕭亦泰因違反毒品危害防制條例等數
    罪，先後經判決確定如附表，應依刑法第53條、第51條規定
    ，定其應執行之刑，爰依刑事訴訟法第477條第1項規定聲請
    定應執行之刑等語。
二、按裁判確定前犯數罪者，併合處罰之，但得易科罰金與不得
    易科罰金之罪，不在此限；前項但書情形，受刑人請求檢察
    官聲請定應執行刑者，依第51條規定定之；數罪併罰，有二
    裁判以上者，依第51條之規定，定其應執行之刑；數罪併罰
    ，分別宣告多數有期徒刑者，於各刑中之最長期以上，各刑
    合併之刑期以下，定其刑期，但不得逾30年，刑法第50條第
    1項但書第1款、第2項、第53條及第51條第5款分別定有明文
    。準此，合於數罪併罰之數罪，其中有得易科罰金之罪與不
    得易科罰金之罪，須經受刑人請求檢察官聲請，始得依刑法
    第51條第5款之規定定其應執行之刑。又數罪併罰中之一罪
    ，依刑法規定得易科罰金，若因與不得易科之他罪併合處罰
    結果，而不得易科罰金時，原可易科罰金部分所處之刑，自
    亦毋庸為易科折算標準之記載，司法院釋字第144號解釋意
    旨亦可資參照。再按數罪併罰之定執行刑，係基於刑罰經濟
    與責罰相當之考量，所為一新刑罰之宣告，並非給予受刑人
    不當利益，法院於審酌個案具體情節，裁量定應執行之刑時
    ，除應嚴格遵守刑法第51條所定方法為規範量刑之外部性界
    限外，其所定之執行刑，祇須無全然喪失權衡意義或裁量行
    使顯然有違比例原則之情形，並不悖於定應執行刑之恤刑目
    的者，即無違法（最高法院108年度台抗字第326號裁定意旨
    參照）。此外，被告犯應併合處罰之數罪，嗣後與他罪合併
    定應執行刑，已執行部分，不能重複執行，應由檢察官於指
    揮執行時扣除之，此與定應執行刑之裁定無涉（最高法院10
    8年度台抗字第1505號裁定意旨參照）。
三、經查：
  ㈠本件受刑人因違反毒品危害防制條例等如附表所示之4罪，業
    經如附表所示法院先後判處如附表所示之刑，其中附表編號
    一、二所示罪刑並經判處應執行有期徒刑9月，且於如附表
    所示之日期分別確定在案，有各該裁判及本院被告前案紀錄
    表在卷可按。又附表編號一、二所示為得易科罰金之罪，附
    表編號三、四所示則為不得易科罰金之罪，屬於刑法第50條
    第1項但書第1款之情形。嗣受刑人於各該罪刑之裁判確定後
    ，同意由檢察官向法院聲請定應執行刑，此有受刑人於民國
    110年4月19日出具之定刑聲請切結書在卷為憑，茲檢察官聲
    請定其應執行之刑，本院審核認聲請為正當。至附表編號一
    、二所示罪刑雖已於109年3月31日執行完畢，惟依前揭說明
    ，該已執行部分乃檢察官將來指揮執行時應予扣除之問題，
    不影響本件定應執行刑之聲請，特此指明。　
　㈡經審酌受刑人所犯如附表所示之4罪，其中附表編號一、二所
    示罪刑經定應執行有期徒刑9月，已如前述，依上揭規定及
    說明，本院就附表所示各罪再定應執行刑時，自應受上開所
    定應執行刑加計其他裁判所處刑期之內部界限所拘束，並考
    量受刑人所犯如附表所示之數罪，除附表編號四所示為竊取
    森林主產物貴重木罪之外，其餘均屬施用毒品罪，兩者間犯
    罪類型迥異，各自侵害法益之效應相互獨立；而被告多次施
    用毒品，對危害社會法益之加重效應較屬有限，可認其施用
    毒品各罪間之關係獨立性偏低，透過各罪顯示之人格面亦無
    不同等情，爰為整體之非難評價後，定如主文所示之應執行
    刑。至罰金刑部分僅有附表編號四所示併科罰金新臺幣157
    萬8,780元之單一宣告，非宣告多數罰金刑，自不生定其應
    執行刑之問題，附此敘明。
四、依刑事訴訟法第477條第1項，刑法第53條、第51條第5款、
    第50條第2項，裁定如主文。　　　
中　　華　　民　　國　　110 　年　　5 　　月　　24　　日
　　　　　　　　　刑事第九庭  審判長法　官  潘翠雪
　　　　　　　　　　　　　　　　　  法　官  陳俞婷
　　　　　　　　　　　　　　　　　  法　官  陳信旗
以上正本證明與原本無異。
如不服本裁定，應於收受送達後5日內向本院提出抗告狀。
                                    書記官  董佳貞
中　　華　　民　　國　　110 　年　　5 　　月　　24　　日
附表     編號        一       二 三 罪名  施用第一級毒品罪 施用第二級毒品罪 施用第一級毒品罪 宣告刑  有期徒刑6月，如易科罰金，以新臺幣1千元折算1日 有期徒刑4月，如易科罰金，以新臺幣1千元折算1日 有期徒刑9月 犯罪日期  108年2月12日 108年2月12日 108年3月14日 最 後 事 實 審 法院、 案號 本院108年度上訴字第3246號 本院108年度上訴字第3246號 本院108年度上訴字第3655號（聲請書誤載為最高法院109年度台上字第3295號）  判決日期 108年11月13日 108年11月13日 109年3月17日 確 定 判 決 法院、 案號 本院108年度上訴字第3246號 本院108年度上訴字第3246號 最高法院109年度台上字第3295號  確定日期 108年12月3日 108年11月13日 109年7月8日 

附表   編號        四 罪名  竊取森林主產物貴重木罪 宣告刑  有期徒刑2年，併科罰金新臺幣157萬8,780元 犯罪日期  108年2月13日 最 後 事 實 審 法院、 案號 本院109年度上訴字第1102號  判決日期 109年12月31日 確 定 判 決 法院、 案號 本院109年度上訴字第1102號  確定日期 110年2月18日